臺灣臺北地方法院刑事判決　　　　　　100年度審易字第185號
公　訴　人　臺灣臺北地方法院檢察署檢察官
被　　　告　黃盈
上列被告因竊盜等案件，經檢察官提起公訴（99年度偵緝字第19
07號），被告於準備程序就被訴事實為有罪之陳述，本院裁定進
行簡式審判程序，判決如下：
    主      文
黃盈共同攜帶兇器毀越門扇竊盜，處有期徒刑陸月，如易科罰
金，以新臺幣壹仟元折算壹日；又共同攜帶兇器毀越門扇竊盜，
處有期徒刑陸月，如易科罰金，以新臺幣壹仟元折算壹日；又共
同無故侵入他人住宅，處有期徒刑月，如易科罰金，以新臺幣
壹仟元折算壹日，扣案之木質長棒壹支沒收。應執行有期徒刑壹
年貳月，如易科罰金，以新臺幣壹仟元折算壹日，扣案之木質長
棒壹支沒收。
    事      實
一、黃盈與其弟黃偉憲（另經臺灣高等法院99年度上易字第11
    72號判處有期徒刑6 月、6 月、2 月，並與另案竊盜有期徒
    刑6 月、傷害5 月合併定應執行刑有期徒刑1 年10月確定）
    共同基於意圖為自己不法所有之犯意聯絡，於民國99年1 月
    11日下午4 時許，前往臺北縣板橋市（現已改制為新北巿板
    橋區○○○路104 之2 號簡永順住處，由黃盈持客觀上可
    供兇器使用之鐵棍1 支，將上開住宅鐵門大門兩側鐵條拉開
    ，以手伸入將大門門鎖打開，在旁把風，由黃偉憲入內行竊
    （侵入住宅及毀損部分未據告訴），共竊得簡宏宇、周文倩
    （起訴書誤載為「清」）護照各1 本、簡妤倫健保卡1 張、
    簡德勝重型機車駕照1 張、簡嘉汝印章1 個、PHS 行動電話
    1 支及許英汽車駕照1 張。
二、黃盈與黃偉憲共同基於意圖為自己不法所有之犯意聯絡，
    於99年1 月12日中午12時許，前往臺北縣板橋市（現已改制
    為新北巿板橋區○○○路338 之2 號胡盈姍及王郁芳之住處
    （上開房屋之所有人為胡盈姍之姐陳玲僖），由黃盈持客
    觀上可供兇器使用之鐵棍1 支，將上開住宅之鐵門大門兩側
    鐵條拉開，以手伸入將大門門鎖打開，在旁把風，再由黃偉
    憲入內行竊，共竊得鑽石戒子1 只、黃金項鍊1 條、黃金墜
    子1 個、K 金項鍊1 條、照相機2 台、相機充電器2 個、綠
    彩石佛鍊4 條（長1 尺6 ）、綠彩石佛鍊4 條（長1 尺2 ）
    、綠彩石手鍊8 條、現金新臺幣（下同）700 元、手錶1 只
    、眼鏡3 付、牛仔布質包包1 個得手。
三、黃盈與黃偉憲共同基於侵入住宅之犯意聯絡，於99年1 月
    14日上午11時45分許，前往臺北縣新店巿（現已改制為新北
    巿新店區○○○路400 巷15號4 樓及5 樓蔡品梅、田武杰及
    田武茹之住處，由黃偉憲向田武茹佯稱欲找同號3 樓之朋友
    ，使田武茹陷於錯誤而打開大樓1 樓大門，由黃偉憲以自備
    之木質長棒，伸入該住宅大門之門縫，並撬開大門後，無故
    侵入宅內，惟在黃偉憲尚未搜尋財物時，即因發現宅內有人
    欲逃離現場，嗣因遭田武杰及蔡品梅攔阻，遂獨自另基於傷
    害及毀損之意，以上開木棍及宅內棒球棒，毆打田武杰及蔡
    品梅，致田武杰受有頭部挫傷合併撕裂傷、左大腿及小腿挫
    傷合併擦傷、右膝及小腿挫傷合併擦傷等傷害，蔡品梅則受
    有頭部挫傷併前額撕裂傷、雙手挫傷等傷害，並撬毀宅內沙
    發、茶几及落地窗等物後，逃離現場。嗣經田武杰報警處理
    而於同日中午12時17分許，在臺北縣新店市○○路400 巷口
    逮捕黃偉憲，並於宅內扣得黃偉憲逃跑時所遺留之斷裂木質
    長棒1 支、一字起子2 支、十字起子3 支、老虎鉗1 支、尖
    嘴鉗3 支、斜口鉗1 支、鑽頭1 支及扁鑽2 支，始循線查知
    上情。
四、案經簡永順、胡盈姍、田武杰訴由新北巿政府警察局新店分
    局報請暨王郁芳、蔡品梅、陳玲僖及田武茹於偵查中訴請臺
    灣臺北地方法院檢察署檢察官偵查起訴。
    理      由
一、本案被告黃盈所犯非死刑、無期徒刑、最輕本刑為3 年以
    上有期徒刑之罪，或高等法院管轄第一審之案件，被告於本
    院審理程序中，就被訴事實為有罪之陳述，經告以簡式審判
    程序之旨，並聽取當事人之意見後，本院裁定依簡式審判程
    序進行審理，合先敘明。
二、上揭事實業據被告坦承不諱，核與告訴人簡永順、許英、
    胡盈姍、王郁芳、蔡品梅、田武杰及田武茹之指述情節相符
    ，復有臺北縣政府警察局新店分局贓物領據1 紙、贓物認領
    保管單2 紙（99偵2705號卷一第62頁、第63頁、第109 頁）
    、現場與扣案物品照片共16張（99偵2705號卷一第67頁至第
    74頁）、扣押物品清單（99偵2705號卷二第143 頁）附卷可
    稽，並有斷裂木質長棒1 支扣案足憑。被告任意性之自白與
    事實相符，應可採信。本案事證明確，被告犯行洵堪認定，
    應依法論科。
三、論罪科刑
（一）按行為後法律有變更者，適用行為時之法律。但行為後之
      法律有利於行為人者，適用最有利於行為人之法律。刑法
      第2 條第1 項定有明文。查被告為本案竊盜犯行後，刑法
      第321 條於100 年1 月26日修正公布，並自100 年1 月28
      日起施行，而修正前刑法第321 條第1 項規定：「犯竊盜
      罪而有左列情形之一者，處六月以上、五年以下有期徒刑
      ：一、於夜間侵入住宅或有人居住之建築物、船艦或隱匿
      其內而犯之者。... 六、在車站或埠頭而犯之者。」；而
      修正後刑法第321 條第1 項則規定：「犯竊盜罪而有下列
      情形之一者，處六月以上、五年以下有期徒刑，得併科新
      臺幣十萬元以下罰金：一、侵入住宅或有人居住之建築物
      、船艦或隱匿其內而犯之者。... 六、在車站、埠頭、航
      空站或其他供水、陸、空公眾運輸之舟、車、航空機內而
      犯之者」，比較修正前後之規定，修正後該條項於第1 款
      刪除「於夜間」之文字，於第6 款增加「在航空站或其他
      供水、陸、空公眾運輸之舟、車、航空機內」之文字，擴
      大加重竊盜罪之適用範圍，使部分修正前原應適用普通竊
      盜罪論罪科刑之情形，於修正後改論以加重竊盜罪論罪科
      刑，並增加得併科罰金10萬元之規定，比較修正前後之規
      定，以修正前之規定對被告較有利，依刑法第2 條第1 項
      前段之規定，應適用行為時之法律即修正前刑法第321 條
      第1 項，合先敘明。
（二）按修正前刑法第321 條第1 項第3 款之「兇器」，其種類
      並無限制，凡客觀上足對人之生命、身體、安全構成威脅
      ，具有危險性之物品均屬之；毀越門扇而入室行竊，其越
      入行為即屬侵入住宅，已結合於所犯加重竊盜之罪質中，
      無更行構成侵入住宅罪之理，最高法院著有79年台上字第
      5253號、27年上字第1887號判例可資參照。查被告於犯罪
      事實一、二部分所攜帶犯案之鐵棍，可用之將鐵製大門上
      之鐵條彎曲，堪認其質地堅硬，可以之傷人，應屬刑法上
      之兇器無誤。被告於事實二侵入住宅及毀損部分雖據告訴
      人提出告訴，惟此部分犯行已結合於所犯加重竊盜罪質中
      ，不另論罪。核被告如事實一、二所為，均係犯修正前刑
      法第321 條第1 項之加重竊盜罪；如事實三，係犯刑法第
      30 6條侵入住宅罪。被告與黃偉憲就上開犯行，均有犯意
      聯絡及行為分擔，為共同正犯。被告所犯上開3 罪，犯意
      各別，行為互殊，應分論併罰。爰審酌被告正值壯年，卻
      不思以正當方式獲取財物，攜帶兇器侵入住宅竊盜，對民
      眾生命及財產安全產生嚴重危害，且迄今未賠償被害人，
      行為有所不當，惟念其犯後坦承犯行，犯後態度尚稱良好
      ，復參酌被告前科素行、智識能力及生活狀況等一切情狀
      ，分別量處如主文所示之刑，並諭知易科罰金之折算標準
      及定其應執行之刑。扣案之斷裂木質長棒1 支，為共犯黃
      偉憲所有，且係供犯罪所用之物，業據被告及共犯黃偉憲
      供述在卷（本院卷第40頁反面、99偵2705號卷一第14頁）
      ，基於共犯連帶沒收原則，爰依刑法第38條第1 項第2 款
      之規定宣告沒收。至扣案之一字起子2 支、十字起子3 支
      、老虎鉗1 支、尖嘴鉗3 支、斜口鉗1 支、鑽頭1 支、扁
      鑽2 支，並無證據證明與被告各該犯行有關；事實一、二
      被告所使用之犯罪工具鐵棍1 支，並未扣案，又非違禁物
      ，為免日後執行困難，爰不予宣告沒收，併此敘明。
據上論斷，應依刑事訴訟法第273 條之1 第1 項、第299 條第1
項前段，刑法第2 條第1 項前段、修正前刑法第321 條第1 項第
2 款、第3 款、刑法第306 條、第51條第5 款、第41條第1 項前
段、第8 項、第38條第1 項第2 款，刑法施行法第1 條之1 ，判
決如主文。
本案經檢察官翁偉玲到庭執行職務
中    華    民    國   100    年    10    月    25    日
                  刑事第二十一庭  法  官  林勇如
上正本證明與原本無異。
如不服本判決應於收受送達後10日內向本院提出上訴書狀，並應
敘述具體理由；其未敘述上訴理由者，應於上訴期間屆滿後20日
內向本院補提理由書（均須按他造當事人之人數附繕本）「切勿
逕送上級法院」。告訴人或被害人如對於本判決不服者，應具備
理由請求檢察官上訴，其上訴期間之計算係以檢察官收受判決正
本之日期為準。
                                  書記官  葉潔如
中    華    民    國   100    年    10    月    25    日
附錄本案論罪科刑法條：
修正前中華民國刑法第321 條（加重竊盜罪）
犯竊盜罪而有下列情形之一者，處6 月以上、5 年以下有期徒刑
：
一、於夜間侵入住宅或有人居住之建築物、船艦，或隱匿其內而
    犯之者。
二、毀越門扇、牆垣或其他安全設備而犯之者。
三、攜帶兇器而犯之者。
四、結夥三人以上而犯之者。
五、乘火災、水災或其他災害之際而犯之者。
六、在車站或埠頭而犯之者。
前項之未遂犯罰之。
中華民國刑法第306 條（侵入住居罪）
無故侵入他人住宅、建築物或附連圍繞之土地或船艦者，處1 年
以下有期徒刑、拘役或3 百元以下罰金。
無故隱匿其內，或受退去之要求而仍留滯者，亦同。